臺灣臺中地方法院刑事判決　　　　　　　　　　　　九十一年度中簡上字第六一號
　　上　訴　人　臺灣臺中地方法院檢察署檢察官
　　被　　　告　甲○○
右上訴人因被告違反電子遊戲場業管理條例案件，不服臺灣臺中地方法院臺中簡易庭
中華民國九十年十二月十四日九十年度中簡字第二二三０號第一審簡易判決（聲請案
號：臺灣臺中地方法院檢察署九十年度偵字第一九四一四號），提起上訴，暨移送併
辦（臺灣臺中地方法檢察署九十一年度偵字第八五九號），本院管轄之第二審合議庭
判決如左：
    主  文
原判決撤銷。
甲○○共同連續違反未依電子遊戲場業管理條例規定辦理營利事業登記者，不得經營
電子遊戲場業之規定，處拘役陸拾日，如易科罰金，以參佰元折算壹日。扣案之電子
遊戲機「大滿貫麻將」肆台、「滿貫風暴麻將」貳台、「金牌滿貫麻將」參台、「戰
國群雄麻將」肆台、「七ＰＫ撲克牌」肆台、「ＰＫ五撲克牌」貳台，合計拾玖台，
均沒收。
    事  實
一、甲○○明知未經向主管機關辦理電子遊戲場業之營利事業登記，不得經營電子遊
    戲場業，竟基於概括之犯意，於民國九十年九月下旬（聲請書誤載為六月下旬）
    某日起，以每日新台幣（下同）六百元之代價，僱用與其有共同犯意聯絡之陳德
    城（未據檢察官一併聲請簡易判決處刑），在台中市○○路一三五之一號旁空地
    之夜市，擺設甲○○所有之電子遊戲機「麻將台」十台，以經營電子遊戲場營利
    ，嗣於九十年十月三日二十三時四十分許，在台中市○○路一三五之一號旁之空
    地為警查獲，並扣得電子遊戲機「麻將台」十台，查扣之電子遊戲機十台當場交
    由甲○○保管。甲○○復承前之概括犯意，於九十年十一月一日，在台中市○○
    區○○路夜市，再由陳德城擺設甲○○所有之電子遊戲機「大滿貫麻將」四台、
    「滿貫風暴麻將」二台、「金牌滿貫麻將」三台、「戰國群雄麻將」四台、「七
    ＰＫ撲克牌」四台、「ＰＫ五撲克牌」二台，合計十九台（「麻將台」部分，包
    含前開查扣後交予甲○○保管之部分），以經營電子遊戲場營利，嗣於九十年十
    一月一日二十一時三十分許，在台中市○○區○○路夜市，再為警查獲，並當場
    扣得電子遊戲機「大滿貫麻將」四台、「滿貫風暴麻將」二台、「金牌滿貫麻將
    」三台、「戰國群雄麻將」四台、「七ＰＫ撲克牌」四台、「ＰＫ五撲克牌」二
    台，合計十九台。
二、案經台中市政府移送臺灣臺中地方法院檢察署檢察官聲請簡易判決處刑暨該署檢
    察官移送併辦。
    理  由
一、訊據被告甲○○對於右揭時地，未經向主管機關辦理電子遊戲場營業登記，僱用
    陳德城，擺設電子遊戲機台，以經營電子遊戲場業等情，業經坦認屬實，核與證
    人陳德城之警詢證述內容相符，並有代保管條、台中市警察局第五分局水湳派出
    所檢查紀錄、現場照片、現場位置圖、台中市警察局臨檢現場紀錄、責付保管書
    各一份、現場照片二張等物為證，被告甲○○自白供述與事實相符，應堪置信。
    本件事證已臻明確，被告甲○○犯行，洵堪認定。
二、被告甲○○明知未依規定辦理營利事業登記，不得機營電子遊戲場業，竟基於概
    括之犯意，連續僱用與其有共同犯意聯絡之陳德城，擺設電子遊戲機，以經營電
    子遊戲場營利，核其所為，係違反電子遊戲場業管理條例第十五條之規定，應依
    同條例第二十二條之規定論處。被告甲○○與證人陳德城間，有共同經營電子遊
    戲場業之犯意聯絡及行為分擔，為共同正犯。被告甲○○先後二次經營電子遊戲
    場業之行為，其時間緊接，手段同一，所觸犯犯罪構成要件相同之罪名，顯係基
    於概括犯意而反覆為之，為連續犯之裁判上一罪關係，應依刑法第五十六條之規
    定，論以一罪，並加重其刑。原審予以論罪科刑，固非無見，惟被告甲○○併案
    部分之犯行，與聲請簡易處刑部分有連續犯之裁判上一罪關係，自為審判效力所
    及，又被告甲○○僱用證人陳德城經營電子遊戲場業，其二人間，顯有共同之犯
    意聯絡及行為分擔，原審未予審酌，自有未合，檢察官上訴意旨執此指摘原判決
    不當，為有理由，應由本院予以撤銷改判。爰審酌被告甲○○不諳法律規定，以
    致未依規定辦理營利事業登記，即擅自於夜市之公共場所經營電子遊戲場業，影
    響主管機關對於電子遊戲場業之有效經營管理，又被告甲○○擺設之數量多達十
    九台，規模不小，營業時間不短，且被告甲○○於第一次遭查獲後，竟不思悔改
    ，甚而將交付保管之電子遊戲機台，再度陳列擺設用以營業獲利，其行可議，惟
    被告甲○○前無不良前科，此有臺灣高等法院被告全國前案紀錄表一份在卷可稽
    ，且被告甲○○犯罪後坦承犯行，態度良好，當已知所悔悟，信無再犯之虞等一
    切情狀，量處如主文所示之刑，並諭知易科罰金之折算標準，以示懲儆。
三、扣案之電子遊戲機「大滿貫麻將」四台、「滿貫風暴麻將」二台、「金牌滿貫麻
    將」三台、「戰國群雄麻將」四台、「七ＰＫ撲克牌」四台、「ＰＫ五撲克牌」
    二台，合計十九台，係被告甲○○所有，供犯罪所用之物，業經供明在卷，爰依
    刑法第三十八條第一項第二款之規定，併予諭知沒收。
據上論斷，應依刑事訴訟法第四百五十五條之一第三項、第三百六十九條第一項前段
、第三百六十四條、第二百九十九條第一項前段，電子遊戲場業管理條例第十五條、
第二十二條，刑法第十一條前段、第二十八條、第五十六條、第四十一條第一項前段
、第三十八條第一項第二款，罰金罰鍰提高標準條例第二條，判決如主文。
中      華      民      國      九十一      年    五    月      七      日
                                臺灣臺中地方法院刑事第六庭
                                  審判長法  官  梁堯銘
                                        法  官  莊深淵
                                        法  官  巫淑芳
右正本證明與原本無異。
本件不得上訴。
                                        書記官
中      華      民      國  九十一      年    五    月      七      日
附錄本案論罪科刑法條全文：
電子遊戲場業管理條例第十五條：
未依本條例規定辦理營利事業登記者，不得經營電子遊戲場業。
電子遊戲場業管理條例第二十二條：
違反第十五條規定者，處行為人一年以下有期徒刑、拘役或科或併科新台幣五十萬元
以上二百五十萬元以下罰金。
